# 集团内股份支付的列报问题

提问人：莫非_HH 时间：2020-03-13 08:05:39
请教陈老师。集团内股份支付中，接受服务企业为子公司，结算企业为母公司，则母公司单家报表中需要确认对子公司的长期股权投资。请问一下，在集团合并报表中的母公司单家报表中的长期股权投资科目，要如何列示呢？感谢！

回答人：chenyiwei
因为子公司会对应确认管理费用和资本公积，故合并报表层面需将母公司单独报表中的长期股权投资和子公司确认新增的资本公积相互抵销，在合并报表层面就是一项普通的权益结算股份支付，不会出现长期股权投资。
如果该子公司是非全资子公司，则合并报表层面需将该子公司确认的股份支付费用按比例分摊给少数股东，减少少数股东损益；但少数股东权益并未因此减少，故在合并报表层面需体现一项由资本公积转入少数股东权益的权益性交易。